【裁判字號】    97,交抗,1106
【裁判日期】    970923
【裁判案由】    聲明異議
【裁判全文】
臺灣高等法院臺中分院刑事裁定        97年度交抗字第1106號
抗  告  人
即受處分人  甲○○
上列抗告人因聲明異議案件，不服臺灣臺中地方法院中華民國97
年8 月29日裁定（97年度交聲字第2419號），提起抗告，本院裁
定如下：
    主  文
抗告駁回。
    理  由
一、抗告意旨略以：抗告人居住地與戶籍地不同一地址，經常於
    全省做生意，有時10多天才回家 1次，戶籍地又於山區獨戶
    人家，也許相關送達信件被風吹掉或其他原因，惟其確實未
    收到任何相關送達信函，承請法院讓本人以原告發金額新台
    幣2,700 元來繳交罰鍰云云。
二、原審裁定意旨略以：原舉發機關即臺中市警察局以受處分人
    甲○○（下稱抗告人）駕駛車號3125－PS自小貨車，於民國
    （下同）96年11月3日9時12分許，在台中市○○路與南門路
    口處，因「駕車行經有燈光號誌管制之交岔路口闖紅燈」違
    規，經臺中市警察局交通警察隊於96年11月26日依違反道路
    交通管理處罰條例第53條第 1項規定舉發。抗告人未於期限
    內到案，交通部公路總局臺中區監理所遂於 97年8月12日，
    以中監違字第裁60－G70B05913號裁決書處罰鍰5,400元，並
    記違規點數 3點。並將上開舉發違規通知單交郵政機關郵寄
    送達於抗告人之戶籍地即台中縣霧峰鄉○○路 408號，因未
    獲會晤本人，亦無受領文書之同居人、受僱人，因而於96年
    11月30日寄存霧峰郵局等情，有臺中市警察局中市警交字第
    G70B05913 號舉發違反道路交通管理事件通知單、及臺中市
    警察局交通隊送達證書影本各 1件在卷可稽，堪信屬實。本
    件原舉發機關於96年11月26日製發之違規通知單，自寄存郵
    局之日即96年11月30日起，已發生合法送達之效力。抗告人
    辯稱未收受舉發違規通知單一情，顯與事實不符，其聲明異
    議為無理由，裁定予以駁回。
三、按處理違反道路交通管理事件，有關文書送達之程序，依行
    政程序法之規定，違反道路交通管理事件統一裁罰基準及處
    理細則第5 條定有明文。又送達，於應受送達人之住居所、
    事務所或營業所為之；於應送達處所不獲會晤應受送達人時
    ，得將文書付與有辨別事理能力之同居人、受僱人或應送達
    處所之接收郵件人員；應受送達人或其同居人、受僱人、接
    收郵件人員無正當理由拒絕收領文書時，得將文書留置於應
    送達處所，以為送達；送達，不能依前2 條規定為之者，得
    將文書寄存送達地之地方自治或警察機關，並作送達通知書
    2份，1份黏貼於應受送達人住居所、事務所、營業所或其就
    業處所門首，另1 份交由鄰居轉交或置於該送達處所信箱或
    其他適當位置，以為送達。前項情形，由郵政機關為送達者
    ，得將文書寄存於送達地之郵政機關，行政程序法第72條第
    1 項前段、第73條第1項、第3項、第74條第1項、第2項分別
    有所規定。經查，本件違規事實既經原處分機關將上開舉發
    違規通知單交郵政機關郵寄送達於抗告人之戶籍地即台中縣
    霧峰鄉○○路 408號，因未獲會晤本人，亦無受領文書之同
    居人、受僱人，因而於96年11月30日寄存霧峰郵局，並作成
    送達通知書2份，1份黏貼於應受送達人住居所、事務所、營
    業所或其就業處所門首， 1份置於該受送達處所信箱或其他
    適當位置，以寄存送達方式送達予抗告人等情，有前開原處
    分機關送達證書在卷可考。且按行政程序法第74條所為之寄
    存送達，無論應受送達人實際上於何時受領文書，均以寄存
    之日，視為收受送達之日，而發生送達之效力（最高行政法
    院97年度裁字第3708號裁定參照）。本件抗告人之戶籍係設
    在臺中縣霧峰鄉○○路 408號，亦有受處分人之個人基本資
    料查詢結果在卷可稽。是原處分機關向抗告人戶籍地即住所
    地寄存送達，應屬合法，且自送達之日發生效力，郵政機關
    之投遞人員對上開抗告人所為本件寄存送達之程序，既已符
    合前揭行政程序法關於寄存送達程序之規定，則自已發生文
    書送達之法律效果，原裁定經核無不合，抗告人仍執前詞指
    摘原裁定不當為無理由，應駁回其抗告。
四、據上論結，應依道路交通案件處理辦法第26條，刑事訴訟法
    第412條，裁定如主文。
中    華    民    國    97    年    9     月    23    日
            刑事第七庭   審判長法  官 林  榮  龍
                               法  官 鄭  永  玉
                               法  官 江  錫  麟
上列正本證明與原本無異。
不得再抗告。
                               書記官 鄧  智  惠
中    華    民    國    97    年    9    月    25    日


司法院資訊處製作；財團法人民間司法改革基金會備份。
